【裁判字號】    97,交聲,676
【裁判日期】    970407
【裁判案由】    聲明異議
【裁判全文】
臺灣臺中地方法院交通事件裁定         97年度交聲字第676號
原處分機關  交通部公路總局臺中區監理所
異  議  人
即受處分人  甲○○
上列受處分人因違反道路交通管理處罰條例案件，對於交通部公
路總局臺中區監理所民國96年12月31日所為之裁決（中監違字第
裁60－GD0000000號裁決書）聲明異議，本院裁定如下：
    主    文
異議駁回。
    理    由
一、原處分意旨略以：異議人甲○○於民國96年5月21日16時23
    分許，駕駛車牌號碼R6-6521號自小客車沿台中巿大墩路行
    駛，途經該路與大墩一街之交岔路口時闖紅燈，而為台中巿
    警察局第四分局大墩派出所警員依違反道路交通管理處罰條
    例第53條第1項之規定，逕予舉發，因異議人未於期限內到
    案，該所遂於96年12月31日以中監違字第裁60－GD0000000
    號裁決書，裁處罰鍰新臺幣（下同）5千4百元，限於97年1
    月30日前繳納，逾期仍不繳納者，依法移送強制執行，並依
    上述條例第63條之規定，記違規點數3點等語。
二、聲明異議要旨則為：異議人於上述時地，並無闖紅燈，當時
    雖曾對執勤之警員據理力爭，但無效果，警員未提出異議人
    闖紅燈之證據，即片面開立罰單，難昭信服云云。
三、按汽車駕駛人，行經有燈光號誌管制之交岔路口闖紅燈者，
    處新臺幣1千8百元以上5千4百元以下罰鍰，為道路交通管理
    處罰條例第53條第1項所明定。又汽車駕駛人有第53條所定
    情形之一者，除依原條款處罰鍰外，並記違規點數3點，同
    條例第63條第1項第3款亦有明文。
四、經查：
    (一)原處分意旨指稱異議人甲○○有於96年5月21日16時23分
      許，駕駛車牌號碼R6-6521號自小客車，行經台中巿大墩
      路與大墩一街之有燈光號誌管制之交岔路口乙節，除為異
      議人所不爭執外，並經舉發本件之警員李建中到庭結證無
      誤，而可認屬實。
    (二)又當時該路口並無設置監視器，且證人即警員李建中正騎
      乘警用機車執行是日下午16-18時之巡邏勤務，事實上不
      可能預備任何照相器具以為本件搜證等情節，亦據證人李
      建中結證在卷，故本件除警員親身之見聞外，應已無其他
      佐證可再供調查。
    (三)復查，證人李建中具結證稱當日舉發之過程為：當天他騎
      乘警用機車執行16時至18時之巡邏勤務，而沿台中巿大墩
      路行駛至與大墩一街之交岔路口時，親見號誌已變為紅燈
      ，但與他同行向、在正前方約10公尺距離之車牌號碼R6-6
      521號自小客車卻闖越紅燈，他隨即進行攔檢，並請駕駛
      人一同回頭檢視上述路口之號誌仍為紅燈後，開單告發，
      但駕駛人拒絕簽收，遂改郵寄通知單給駕駛人；當天氣良
      好，視線無障礙，號誌正常，他是依親見之事實及相關規
      定執勤等語。而異議人則陳稱：證人雖有將她攔停，但先
      看她的證件，再請她一起回頭檢視號誌時，原先之綠燈當
      然已變為紅燈，及她不認識證人，從未見過，雙方並無糾
      紛等語。
    (四)依上開調查所得之證據資料，本院認為：1.異議人當時確
      有駕駛前述自小客車行經該處有號誌管制之交岔路口，且
      證人適騎乘警用機車在後執行巡邏勤務；2.因異議人與證
      人之間，素不相識，毫無恩怨可言，而足認證人應無蓄意
      故為不實舉發之情事；3.再以本件發生時間而言，亦足見
      證人所言當時天氣良好，視線無障礙，號誌正常等情節，
      可予採信，是證人所見，應無誤認之情形；4.既然證人確
      有會同異議人回頭檢視當時之號誌，且確為紅燈，為雙方
      所不爭執，則以一般常情而言，顯以證人所言其攔檢後，
      隨即會同異議人回頭檢視上述路口之號誌仍為紅燈等語，
      較為可採。綜合上述，本件警員執勤既無違誤，所為開單
      告發，即合法有效，有無其他佐證，並非所問。從而，原
      處分機關據以裁處，自無不合。故本件聲明異議，尚無理
      由，應予駁回。
五、據上論斷，應依道路交通管理處罰條例第87條第2項，道路
    交通案件處理辦法第19條，裁定如主文。
中    華    民    國    97    年    4     月    7     日
                        交通法庭  法  官  莊深淵
上正本證明與原本無異。
如不服本裁定應於送達後5日內向本院提出抗告狀。
                                  書記官  廖碩薇
中    華    民    國    97    年    4     月    7     日


司法院資訊處製作；財團法人民間司法改革基金會備份。
